Minutes et répertoires du notaire Josué Alexis AUGÉ de FLEURY, 9 février 1813 - 27 avril 1822 (étude XL)
Archives nationales
- Répertoire(s) de Josué Alexis AUGÉ de FLEURY, 1er juillet 1806 - 12 août 1824; MC/RE/XL/2 - MC/RE/XL/3
  - Répertoire. 1819, 19 avril - 1824, 12 août, 19 avril 1819 - 12 août 1824; MC/RE/XL/3
    - Inventaire après décès: Magnant, Anne-Marie-Françoise; Devillie, Nicolas (épouse). Serrurier (maître). Passy, Neuve-de-l'Eglise (rue), n° 4, 19 mai 1821
      inventaire après décès; Neuve-de-l'Eglise (rue); Passy (ancienne commune); Magnant, Anne-Marie-Françoise; Devillie, Nicolas; serrurier
    - Inventaire après décès: Lestringant, Louis-Julien. Propriétaire. Passy, Montagne (rue de la), n° 9, 25 octobre 1821
      inventaire après décès; Montagne (rue de la); Passy (ancienne commune); Lestringant, Louis-Julien
    - Inventaire après décès: Demantes, Marie-Françoise; Perrier, François-Honoré (épouse). Grainetier (marchand). Passy, Eglise (rue de l'), n° 3, 19 novembre 1821
      inventaire après décès; Passy (ancienne commune); Eglise (rue de l'); Demantes, Marie-Françoise; Perrier, François-Honoré; commerçant